臺灣板橋地方法院刑事判決　　　　　　　 96年度訴字第629號
公　訴　人　臺灣板橋地方法院檢察署檢察官
被　　　告　甲○○
　　　　　　　　　　(現於臺灣臺北監獄臺北分監執行中)
上列被告因違反毒品危害防制條例案件，經檢察官提起公訴（九
十六年度毒偵字第九八五號），被告就被訴事實為有罪陳述，本
院改行簡式審判程序審理，判決如下：
    主  文
甲○○施用第一級毒品，累犯，處有期徒刑柒月。
    事  實
一、甲○○前於民國八十九年間因施用毒品案件，經本院以八十
    九年度毒聲字第五○七號裁定送勒戒處所觀察、勒戒，認無
    繼續施用毒品傾向，已於同年二月三日釋放，且於同年二月
    二十日執行期滿，經臺灣板橋地方法院檢察署檢察官於同年
    二月二十四日以八十九年度毒偵字第七二九號、八十九年度
    毒偵字第一六九一號為不起訴處分確定，又於同年六月間因
    施用毒品案件，經本院以八十九年度毒聲字第三九九二號裁
    定送勒戒處所觀察、勒戒，復因無施用毒品傾向，於同年十
    月月十八日釋放，期滿後再經同署檢察官於八十九年十月十
    八日以八十九年度毒偵字第六四二三號、八十九年度毒偵緝
    字第一一五一號為不起訴處分確定，復於八十九年間因轉讓
    毒品案件，經本院以九十年度訴字第二四九號判處有期徒刑
    七月，經臺灣高等法院於以九十年度上訴字第三四七四號駁
    回上訴而確定，至九十二年五月十八日縮刑期滿執行完畢，
    又於九十四年間因竊盜案件，經本院以九十四年度簡字第七
    六四號判處有期徒刑三月確定，至九十四年十二月十九日執
    行完畢，復於九十三年十二月間因施用毒品案件，經本院於
    九十四年十一月十四日以九十四年度簡字第四六五一號判決
    判處有期徒刑五月，本院合議庭以九十四年度簡上字第七二
    二號駁回上訴而確定。再於九十四年九月間至九十五年二月
    八日間因施用毒品案件，經本院於九十六年一月三十一日以
    九十六年度訴緝字第二十二號判決判處有期徒刑九月。猶不
    知悛悔，基於施用第一級毒品海洛因之犯意，於九十五年十
    二月二十一日下午六時至七時間，在臺北縣永和市樂華夜市
    附近之友人住處，以將海洛因置放於煙葉中點火燃燒之方式
    ，施用海洛因一次。嗣於同日下午十時三十分許，為警在臺
    北縣中和市○○路與民富街口查獲，經採集其尿液檢體送請
    鑑驗後，結果呈鴉片類陽性反應，始悉上情。
二、案經臺北縣政府警察局中和分局移送臺灣板橋地方法院檢察
    署檢察官偵查起訴，本院改行簡式審判程序審理。
    理  由
一、訊據被告甲○○對於上揭施用海洛因之犯行坦承不諱。被告
    為警查獲時所採之尿液，分別以ＥＩＡ酵素免疫分析法初驗
    、ＧＣ／ＭＳ氣相層析質譜儀法確認複驗後均呈鴉片類之陽
    性反應，此有臺灣檢驗科技股份有限公司九十六年一月九日
    （見偵卷第十一頁）濫用藥物尿液檢驗報告書一紙在卷足稽
    。按依現行（修正後）毒品危害防制條例就施用毒品者，祇
    於「初犯」及「五年後再犯」二種情形，有其追訴條件之限
    制，即須於初犯經觀察、勒戒或強制戒治釋放後，五年內均
    無施用毒品之行為，始能認其前所實施之觀察、勒戒或強制
    戒治已足遮斷毒癮，而得於五年後再犯時，再予適用初犯之
    規定，重行觀察、勒戒等程序。倘五年內已經再犯，被依法
    追訴處罰，縱其第三次（或第三次以上）施用毒品之時間在
    初犯釋放五年以後，即與「五年後再犯」之情形有別，且因
    已於「五年內再犯」，顯見其再犯率甚高，原實施觀察、勒
    戒或強制戒治，已無法收其實效，而無五年戒斷期之存在，
    自無再經觀察、勒戒及強制戒治之必要，應得逕行追訴處罰
    ，此有最高法院九十五年度台上字第一○七一號判決足資參
    照。查被告曾於八十九年間因施用毒品案件，經本院以八十
    九年度毒聲字第五○七號裁定送勒戒處所觀察、勒戒，認無
    繼續施用毒品傾向，已於同年二月三日釋放，且於同年二月
    二十日執行期滿，經臺灣板橋地方法院檢察署檢察官於同年
    二月二十四日以八十九年度毒偵字第七二九號、八十九年度
    毒偵字第一六九一號為不起訴處分確定，又於同年六月間因
    施用毒品案件，經本院以八十九年度毒聲字第三九九二號裁
    定送勒戒處所觀察、勒戒，復因無施用毒品傾向，於同年十
    月月十八日釋放，期滿後再經同署檢察官於八十九年十月十
    八日以八十九年度毒偵字第六四二三號、八十九年度毒偵緝
    字第一一五一號為不起訴處分確定，復於九十三年十二月間
    因施用毒品案件，經本院於九十四年十一月十四日以九十四
    年度簡字第四六五一號判決判處有期徒刑五月，本院合議庭
    以九十四年度簡上字第七二二號駁回上訴而確定。再於九十
    四年九月間至九十五年二月八日間因施用毒品案件，經本院
    於九十六年一月三十一日以九十六年度訴緝字第二十二號判
    決判處有期徒刑九月，被告本次再犯施用毒品犯行，依上揭
    最高法院判決意旨，顯非五年後再犯，自合於毒品危害防制
    條例第二十三條第二項之起訴條件，此有臺灣高等法院被告
    前案紀錄表、法務部在監在押資料表附卷可按。被告自白與
    事實相符，事證明確，犯行洵堪認定，應依法論科。
二、核被告所為，係犯毒品危害防制條例第十條第一項施用第一
    級毒品罪。其施用前後持有第一級毒品之行為為施用第一級
    毒品行為之當然手段，為施用之行為所吸收不另論罪。被告
    曾於八十九年間因轉讓毒品案件，經本院以九十年度訴字第
    二四九號判處有期徒刑七月，經臺灣高等法院於以九十年度
    上訴字第三四七四號駁回上訴而確定，至九十二年五月十八
    日縮刑期滿執行完畢，又於九十四年間因竊盜案件，經本院
    以九十四年度簡字第七六四號判處有期徒刑三月確定，至九
    十四年十二月十九日執行完畢，此有臺灣高等法院被告前案
    紀錄表一份在卷可稽，被告於五年以內，故意再犯本件最重
    本刑為有期徒刑以上之罪，應依刑法第四十七條第一項之規
    定，論以累犯，並加重其刑。爰審酌被告屢次施用毒品而不
    思悔改，品行不端，意志力薄弱，其施用毒品經觀察勒戒後
    ，仍無法斷絕施用毒品惡習，若非將其處以較長之刑期，與
    社會上毒品來源隔離，使其能深自反省，斷絕與毒品之接觸
    ，不足以改正施用毒品惡習，並懲所犯及被告犯罪後對於施
    用毒品之犯行，已經坦承，態度良好等一切情狀，量處如主
    文所示之刑，以資懲儆。
據上論斷，應依刑事訴訟法第二百七十三條之一第一項、第二百
九十九條第一項前段，毒品危害防制條例第十條第一項，刑法第
十一條前段、第四十七條第一項，判決如主文。
本案經檢察官朱立豪到庭執行職務
中　　華　　民　　國　　96　　年　　3 　　月　　23　　日
                  臺灣板橋地方法院刑事第十八庭
                              法　官  王綽光
以上正本證明與原本無異
如不服本判決應於送達後10日內向本院提出上訴狀
                              書記官  許清秋
中　　華　　民　　國　　96　　年　　3 　　月　　26　　日
附錄論罪科刑法條全文：
毒品危害防制條例第十條
施用第一級毒品者，處六月以上五年以下有期徒刑。
施用第二級毒品者，處三年以下有期徒刑。
